臺灣臺中地方法院刑事判決　　　　　　　 96年度易字第702號
公　訴　人　臺灣臺中地方法院檢察署檢察官
被　　　告　丙○○
上列被告因違反家庭暴力防治法案件，經檢察官提起公訴（95年
度偵字第123322號），本院判決如下：
    主    文
丙○○違反法院依家庭暴力防治法第十三條所為禁止對被害人實
施家庭暴力行為之裁定，處拘役伍拾伍日，如易科罰金，以新台
幣壹仟元折算壹日。
    犯罪事實
一、丙○○與甲○○原係夫妻 (2人已於民國96年2月6日離婚)，
    2 人間具有家庭暴力防治法第3條第1款所定之家庭成員關係
    ，因感情不睦，處於分居狀態。丙○○曾於94年9月19日經
    本院依家庭暴力防治法第13條規定，以94年度家護字第876
    號民事通常保護令裁定令其不得對甲○○實施身體上或精神
    上不法行為，並不得直接或間接對甲○○為騷擾行為，有效
    期間10月屆滿後，又經本院以95年度家護字第35號裁定自95
    年7月19日起延長4月。詎丙○○於保護令有效期間內之95年
    10 月5日上午6、7時許，在臺中縣潭子鄉○○路○段331巷5
    之5號住處，因甲○○在外交友問題而與甲○○發生口角，
    竟對甲○○出言辱罵：狗母、畜生（台語）等語，並徒手毆
    打甲○○右臉挫傷（傷害部分未據告訴），以此方式對甲○○實施身體上及精神上不法行為，而違反法院所為上述裁定
    。
二、案經臺中縣警察局豐原分局報請臺灣臺中地方法院檢察署檢
    察官偵查起訴。
    理      由
一、查被告對於本判決所引用之下列各項證據方法之證據能力，
    於本院準備程序時均表示無意見，且於法院調查證據時，知
    有刑事訴訟法第159條第1項不得為證據之情形，亦未於言詞
    辯論終結前聲明異議，茲審酌該等言詞陳述及書面陳述作成
    時之情況，並無不宜作為證據之情事，依刑事訴訟法第159
    條之5之規定，自得作為證據，合先敘明。
二、訊據被告丙○○固坦承於上開時地有碰到被害人甲○○，惟
    矢口否認有何違反保護令之犯行，辯稱：我沒有打甲○○，
    也沒有罵她，當時也未與她發生爭吵云云。惟查，上揭事實
    ，業據被害人兼證人甲○○於本院具結證述綦詳，且與其於
    警、偵訊之指訴情節大致相符，復有本院94年度家護字第87
    6號民事通常保護令 (偵卷第10頁)、95年度家護字第35號民
    事裁定 (警卷)，及行政院衛生署豐原醫院診斷證明書 (偵
    卷第3頁)等在卷足稽。又證人即被告與被害人之子乙○○雖
    於本院證稱：（問：95年10月5日上午6點40分在潭子住處你
　　看到的情形？）那天爸爸、媽媽在吵架。當天是我要去上學
  　時，媽媽有回來，媽媽要載我去上學，為了什麼事情吵架我
    記不起來，只是知道他們在吵架，爸爸沒有罵媽媽狗母、畜
    生（台語），也沒有打媽媽。他們在吵架時，我在媽媽的摩
    托車上，媽媽坐在摩托車上，爸爸坐在他的摩托車上吵架，
    後來我有被媽媽載去上學，那天媽媽回來的目的就是為了要
    載我去上學。那天媽媽有在哭，為什麼會哭我不知道，那天
    媽媽臉上沒有受傷。（問：那天媽媽哭是不是因為爸爸罵他
    ？）（不語）等語 (本院卷第15頁)。惟查，證人乙○○亦
    同時證稱：我目前與爸爸一起居住，（來法庭前）爸爸有告
    訴我來法庭要我說他沒有打媽媽，也沒有罵媽媽。我比較喜
    歡爸爸，因為我現在跟爸爸住。我不知道爸爸為什麼會教我
    來這邊要說他沒有打媽媽，也沒有罵媽媽。（問：爸爸有沒
    有打媽媽或者有沒有罵媽媽，你是沒有看到，還是確定沒有
    這件事？）我沒有注意到等語，顯見證人乙○○之證詞係先
    經過與其共同居住之被告之教導後所為，尚不足為有利於被
    告之認定，而其證稱當天被告與甲○○確有吵架、甲○○有
    哭等語，則與被告所辯當天未與甲○○發生衝突云云明顯不
    符，顯見被告所辯，應屬矯飾之詞，實不足採。另被告於警
    詢時亦陳稱: 我知道我太太有聲請保護令，知道保護令的內
    容、警方出示95年度家護字第35號裁定讓我觀看，該保護令
    我知道等語 (警卷第2頁)，故本案事證明確，被告犯行堪以
    認定。
三、核被告丙○○所為，係犯家庭暴力防治法第50條第1款之違
    反保護令罪。爰審酌被告前於95年間即曾因違反家庭暴力防
    治法案件，經本院判處拘役50日，緩刑2年確定，有臺灣高
    等法院被告前案紀錄表附卷可稽，本次仍不思警惕而再次犯
    案，且犯後仍矢口否認犯行之態度，惟考量被告現已與甲○○離婚，並獨力扶養3名幼小之子女，有其全戶戶籍資料查
    詢結果在卷可參等一切情狀，量處如主文所示之刑，並諭知
    易科罰金之折算標準。
據上論斷，應依刑事訴訟法第299條第1項前段，家庭暴力防治法
第50條第1款，刑法第11條前段、第41條第1項前段，判決如主文
。
中　　華　　民　　國　　96　　年　　3　　月　　27  　日
                  刑事第十五庭  審判長法  官  曾佩琦
                                      法  官  楊真明
                                      法  官  郭瑞祥
上正本證明與原本無異。
如不服本判決，應於送達後十日內向本院提出上訴狀（須附繕
本），上訴於台灣高等法院台中分院。
                                      書記官  賴亮蓉
中　　華　　民　　國　　96　　年　　3　　月　　27　　日
附錄論罪科刑法條
家庭暴力防治法第50條第1款
違反法院依第13條、第15條所為之下列裁定者，為本法所稱之違
反保護令罪，處3年以下有期徒刑、拘役或科或併科新台幣10萬
元以下罰金︰
一  禁止實施家庭暴力行為。
二  禁止直接或間接騷擾、接觸、通話或其他連絡行為。
三  命遷出住居所。
四  遠離住居所、工作場所、學校或其他特定場所。
五  命完成加害人處遇計畫：戒癮治療、精神治療、心理輔導或
    其他治療、輔導。
